【裁判字號】    99,簡上,1057
【裁判日期】    991130
【裁判案由】    毒品危害防制條例
【裁判全文】
臺灣板橋地方法院刑事判決            99年度簡上字第1057號
上  訴  人  鄭雅丰
（即被告）
上列上訴人即被告因毒品危害防制條例案件，不服本院民國99年
9 月6 日99年度簡字第7504號第1 審簡易判決（聲請簡易判決處
刑案號：99年度毒偵字第5083號），提起上訴，管轄第2 審之本
院合議庭判決如下：
    主      文
上訴駁回。
    事實及理由
一、本案經本院審理結果，認第1 審以上訴人即被告鄭雅丰所為
    係犯毒品危害防制條例第10條第2 項之施用第2 級毒品罪，
    並為累犯，判處有期徒刑6 月，如易科罰金，以新臺幣1,00
    0 元折算壹日，其認事用法均無違誤，量刑亦屬適當，應予
    維持，並引用如附件第1 審刑事簡易判決書記載之事實、證
    據及理由。
二、上訴意旨略以：本案判刑太重，請求寬減刑期云云。
三、按法院於有罪判決中，究應如何量處罪刑，均為實體法賦予
    審理法院刑罰之裁量權事項，法院行使此項裁量權，自得依
    據個案情節，參諸刑法第57條所定各款犯罪情狀之規定，於
    該法定刑度範圍內，基於合義務性之裁量，量處被告罪刑。
    質言之，法院為此量刑之裁量權時，除不得逾越法定刑或法
    定要件外，尚應符合法規範之體系及目的，遵守一般有效之
    經驗及論理法則等法原則，亦即應兼顧裁量之外部及內部性
    ，如非顯然有裁量逾越或裁量濫用之違法情事，自不得任意
    指摘為違法。關於量刑之裁量權，乃憲法所保障法官獨立審
    判之核心，法院行使此項裁量權，固非得以任意或自由為之
    ，仍應受一般法律原理原則之拘束，即須符合法律授權之目
    的、法律秩序之理念、國民法律感情及一般合法有效之慣例
    等規範，尤其應遵守比例原則及平等原則之意旨，否則即可
    能構成裁量濫用之違法，然反之即為，如非有裁量逾越或裁
    量濫用之明顯違法情事，自不得擅加指摘其違法或不當，即
    使上級法院對下級法院裁量權之審查，亦應同此標準，此不
    僅在保障法官不受任何制度外之不當干涉，更保障法官不受
    制度內的異質干涉，此方符憲法第80條所宣示獨立審判之真
    義。本院審理結果認為，原審已審酌各該情狀與被告所犯施
    用毒品前案判處罪刑狀況，對被告予以論罪科刑，其認事用
    法既無違誤，處刑亦在法定刑範圍之內，無任何違法情事，
    被告上訴謂以處罰過重，卻未能明指其認過當之合理依據安
    在，原審量以被告如上刑度，事實上核符前述憲法比例原則
    及平等原則之要求無誤，其刑罰裁量權之行使要無違失之處
    。綜上所述，本案上訴意旨既無理由，原判決又無任何違法
    或不當之處，依法應予駁回。
四、按第2 審審判，被告經合法傳喚，無正當之理由不到庭者，
    得不待其陳述逕行判決，此於簡易案件之第2 審程序亦準用
    之，刑事訴訟法第455 條之1 第3 項、第371 條亦定有明文
    。本件被告經合法傳喚，無正當之理由未於審判期日到庭，
    爰依刑事訴訟法第371 條規定，不待其陳述，逕行判決。
據上論斷，應依刑事訴訟法第455 條之1 第1 項、第3 項、第36
4 條、第368 條、第371 條、第373 條，判決如主文。
本案由檢察官靳開聖聲請以簡易判決處刑，經檢察官蘇逸修到庭
執行職務。
中    華    民    國    99    年    11    月    30    日
                  刑事第2 庭審判長法  官  王屏夏
                                  法  官  曹惠玲
                                  法  官  黎錦福
上列正本證明與原本無異。
不得上訴。
                                  書記官  蔡麗春
中    華    民    國    99    年    11    月    30    日

司法院資訊處製作；財團法人民間司法改革基金會備份。
